臺灣臺南地方法院刑事判決
110年度易字第1043號
公  訴  人  臺灣臺南地方檢察署檢察官
被      告  蕭光翔


上列被告因妨害風化等案件，經檢察官提起公訴（110年度偵字
第20857號），被告於準備程序中就被訴事實為有罪之陳述，經
本院裁定進行簡式審判程序後，本院判決如下：
    主  文
乙○○公然冒用公務員服飾、徽章，處罰金新臺幣壹萬元，如易服
勞役，以新臺幣壹仟元折算壹日；又犯以網際網路供人觀覽猥褻
影像罪，處有期徒刑貳月，如易科罰金，以新臺幣壹仟元折算壹
日。
扣案之警察樣式制服、警察樣式反光背心、有刑警警徽之刑警帽
等物品及蘋果廠牌IPHONE12 PROMAX行動電話（內含電信門號○○○
○○○○○○○號SIM卡壹張）壹支，均沒收。
    事實及理由
一、犯罪事實：乙○○並非具有依法執行職務之警察身分，竟基於
    公然冒用公務員服飾、徽章及官銜之犯意，於民國109年9月
    13日某時，穿戴有警察樣式制服、警察樣式反光背心及有刑
    警警徽之刑警帽，公然在馬路上行走，而表彰己具警察之身
    分，足使一般民眾誤認其為警察，乙○○復承前犯意，另基於
    以網際網路上傳猥褻影像、照片供人觀覽猥褻影像及照片之
    犯意，於109年12月間某日起至110年9月27日13時許之期間
    ，穿戴警察服飾及有刑警警徽之刑警帽，將裸露陰莖、自慰
    之數位照片及與他人口交之影片，透過網際網路登入其所申
    請之通訊軟體Twitter（下稱推特）帳號「警察職軍榨汁機
    」，將上開客觀上足以刺激或滿足性慾，並引起普通一般人
    羞恥心，有礙於社會風化之照片及影片，上傳到特定多數人
    可共聞共見之個人推特網頁，供特定多數人以上網方式觀覽
    該猥褻照片及影片。嗣經警接獲民眾檢舉循線追查，而於11
    0年9月29日23時58分許，經乙○○同意搜索，當場在其上開住
    處，查扣警察制服、警察專科學校學生制服、反光背心、防
    彈衣、警察專科學校學生證、槍套等物，而查悉上情。案經
    臺南市政府警察局第四分局報告臺灣臺南地方檢察署檢察官
    偵查起訴。
二、本件被告乙○○所犯均係死刑、無期徒刑、最輕本刑為3年以
    上有期徒刑以外之罪，其於準備程序中就被訴事實為有罪之
    陳述，經法官告知簡式審判程序之旨，並聽取公訴人及被告
    之意見後，認宜為簡式審判程序，依刑事訴訟法第273條之1
    第1項規定，裁定進行簡式審判程序加以審理，則依據刑事
    訴訟法第273條之2、同法第159條第2項之規定，不適用傳聞
    法則有關限制證據能力之相關規定；並得依同法第310條之2
    之準用同法第454條之規定製作略式判決書（僅記載「證據
    名稱」），合先敘明。
三、上揭犯罪事實，有下列證據可資佐證：
  ㈠被告於警詢、偵訊及本院準備程序中之自白。
  ㈡卷附「警察職軍榨汁機」推特網頁截圖共22張、現場搜索照
    片5張、臺南市政府警察局第四分局搜索、扣押筆錄及扣押
    物品目錄表各1份。
四、論罪科刑
　㈠按刑法第235條第1項所稱之猥褻，係指在客觀上足以刺激滿
    足人之性慾，且其內容亦足以使觀者產生厭惡、羞恥之感，
    而依一般社會通念，足認有傷於風俗者而言。查本案被告所
    張貼在其申請之通訊軟體Twitter（下稱推特）帳號「警察
    職軍榨汁機」之系爭照片及影片，內容為穿戴警察服飾及有
    刑警警徽之刑警帽，將裸露陰莖、自慰之數位照片及與他人
    口交之影片，依一般社會通念，足認該等影像目的係在於凸
    顯淫穢、不雅之猥褻行為，客觀上足以刺激或滿足性慾，並
    引起普通一般人羞恥心，有礙於社會風化，自屬猥褻影像無
    疑。是核被告所為，係犯刑法第159條冒充公務員服飾及徽
    章罪及同法第235條第1項之以網際網路供人觀覽猥褻影像罪
    。被告於109年9月13日起至110年9月27日13時許期間，先後
    多次公然冒用公務員服飾、徽章之行為及於109年12月間某
    日起至110年9月27日13時許期間，在上開住處內，先後多次
    將其所拍攝之裸露性器官、自慰及口交等猥褻照片、影片，
    連結網際網路上傳到特定多數人可共聞共見之個人推特網頁
    之行為，均係於密切接近之時、地實施，侵害法益同一，各
    行為獨立性極為薄弱，且係出於同一犯罪目的，依一般社會
    健全觀念，在時間差距上，難以強行分開，均應視為數個舉
    動之接續施行，合為包括之一行為予以評價，屬接續犯。被
    告所犯上開二罪，係犯意各別、行為互殊，應分論併罰。
  ㈡爰審酌被告於其Twitter帳號「警察職軍榨汁機」，張貼內含
    冒用公務員服飾、徽章之猥褻照片及影片，使不特定多數人
    均可透過上網方式觀覽該猥褻照片及影片，所為對社會善良
    風俗產生負面影響，且有損警察職務之威嚴及正當性，實有
    不該，惟念其犯後尚能坦承犯行，並兼衡其素行、犯罪之動
    機、目的、手段，及其自陳高中肄業之智識程度，未婚，目
    前待業中，與父親同住之生活狀況等一切情狀，量處如主文
    所示之刑，並諭知有期徒刑如易科罰金暨罰金如易服勞役之
    折算標準，以資懲儆。
三、沒收：
  ㈠按前2項之文字、圖畫、聲音或影像之附著物及物品，不問屬
    於犯人與否，沒收之，刑法第235條第3項定有明文。而所謂
    「附著物及物品」，其範圍包括所有猥褻之文字、圖畫、聲
    音或影像得附著之物（如錄音帶、唱片、影片、膠捲、錄影
    帶、磁碟帶、光碟等），惟其性質，應以物理上具體存在之
    有體物為限。蓋若影像並未拷貝、儲存於有體物品內，則單
    就該影像之電磁紀錄，若宣告沒收實屬造成將來執行之困難
    ，且電磁紀錄可透過網際網路、雲端儲存設備等方式加以轉
    載，若強以執行沒收亦難達到沒收銷毀該猥褻影像之目的。
    本案被告所張貼Twitter帳號「警察職軍榨汁機」之雲端硬
    碟內影像，其性質為電磁紀錄，與刑法第235條第3項所規定
    應沒收之有體物概念並不相符，自非該條規定沒收之標的；
    另被告於警詢時供稱：所拍攝的照片及影像都存在手機裡面
    等語（見警卷第11頁），被告所有扣案之蘋果廠牌IPHONE12
     PROMAX 之行動電話內裝置之記憶儲存裝置為本案猥褻照片
    及影片之附著物，依刑法第235條第3項之規定宣告沒收。至
    卷附系爭照片及影片之紙本列印資料及含有系爭照片及影片
    之光碟，僅係檢警為調查本案，於偵查中列印輸出及燒錄成
    光碟供作附卷留存之證據使用，乃偵查中所衍生之物，非屬
    依法應予沒收之物，自無庸併予宣告沒收，附此敘明。扣案
    警察樣式制服、警察樣式反光背心、有刑警警徽之刑警帽等
    物品，係被告所有，且為供被告本案犯罪所用之物，依刑法
    第38條第2項規定宣告沒收。
據上論斷，應依刑事訴訟法第299條第1項前段、第273條之1第1
項、第310條之2，刑法第159條、第235條第1項、第3項、第41條
第1項前段、第42條第1項、第3項、第38條第2項，判決如主文。
本案經檢察官彭盛智提起公訴，檢察官甲○○到庭執行職務。
中　　華　　民　　國　　110 　年　　12　　月　　30　　日
　　　　　　　　　刑事第六庭    法　官　鄭銘仁
以上正本證明與原本無異。
如不服本判決應於收受本判後20日內向本院提出上訴書狀，並應
敘述具體理由。其未敘述上訴理由者，應於上訴期間屆滿後20日
內向本院補提理由書狀（均須按他造當事人之人數附繕本）「切
勿逕送上級法院」。
  　　　　　　　　　　　　　　　書記官　陳姝妤
中　　華　　民　　國　　111 　年　　1 　　月　　4 　　日
附錄本案論罪科刑法條：
中華民國刑法第159條
公然冒用公務員服飾、徽章或官銜者，處1萬5千元以下罰金。

中華民國刑法第235條
散布、播送或販賣猥褻之文字、圖畫、聲音、影像或其他物品，
或公然陳列，或以他法供人觀覽、聽聞者，處2年以下有期徒刑
、拘役或科或併科9萬元以下罰金。
意圖散布、播送、販賣而製造、持有前項文字、圖畫、聲音、影
像及其附著物或其他物品者，亦同。
前二項之文字、圖畫、聲音或影像之附著物及物品，不問屬於犯
人與否，沒收之。